臺灣高等法院高雄分院刑事裁定　　　　　　　　　　九十一年度交抗字第一二八號
　　抗　告　人
　　即　異議人　甲○○
右列抗告人因違反道路交通管理處罰條例案件，不服臺灣屏東地方法院中華民國九十
一年九月九日裁定（九十一年度交聲字第六三號），提起抗告，本院裁定如左：
    主  文
抗告駁回。
    理  由
一、本件抗告意旨略以：抗告人與妻朱美惠參加宴會且雙方均會開車，因抗告人不勝
    酒力，怎可能由抗告人開車回家，況民眾皆知酒後駕車被攔檢罰責之重，非同小
    可，抗告人及妻怎會以自身安全及罰鍰開玩笑，所以事發當天確實是抗告人之妻
    朱美惠開車。當時許晏銘員警攔檢時，抗告人確實坐在副駕駛座上，非如許員警
    所稱係抗告人之妻朱美惠下車交換座位，其他攔檢員警亦可見，但許員警在原審
    卻無法提出相關證人。抗告人被攔檢時，因夫妻吵架正在氣頭上，與許員警應對
    不當而被施行酒測，冤枉至極。原裁定就抗告人之妻朱美惠之證詞不採為有利於
    抗告人之認定，惟許員警攔檢時，抗告人坐在副駕駛座按下車窗問其何事臨檢，
    許員警亦比手勢示意抗告人之妻往前開至前方二十公尺攔檢哨，在場多名員警亦
    見到是抗告人之妻朱美惠駕駛，以當時情況朱美惠是在場最有力之證人，也親眼
    目睹整個過程，不能因其為抗告人之妻，即認其證詞不可信。爰依法提起抗告，
    請求發回續行偵查云云。
二、經查：證人即舉發本件違規事件之桃園縣警察局大園分局外社派出所警員許晏銘
    （原名許清逸）於原審證述：「（當天是否由你攔檢？）是的，當天是由甲○○
    駕駛朱美惠坐在副駕駛座，被攔檢之後就由朱美惠先行下車，甲○○再爬至副駕
    駛座，我看到這個樣子我才上前去做酒測」、「當天是由甲○○開車，之後我攔
    檢下來後朱美惠就主動開車過去攔檢站，我就請甲○○作酒精測試，當天的酒測
    是由我親自做的。甲○○的酒精濃度達到零點三六ＭＧ／Ｌ，但是甲○○拒絕簽
    名，他說車子是他太太開的，我攔檢他們下車至酒測地點距離約十公尺左右」（
    原審卷第三六頁至第三七頁）。另參酌桃園縣警察局大園分局外社派出所九十一
    年一月十八日至十九日之工作紀錄影本所載：「‧‧‧於（九十一年一月十八日
    ）二十三時二十分許，職許清逸看見一部自小客車Ｚ三─二七八九號自富國路左
    轉南崁路往機場方向，見前方有臨檢，便停於南崁路四九二號前（檳榔攤）購買
    檳榔，職當時在該部自小客後方，見右前座乘客朱美惠下車買檳榔，而駕駛人甲
    ○○在車內由駕駛座移位至右前座，職見狀，便上前盤查，而聞到甲○○滿身酒
    味，便令其至前方臨檢處接受酒測，當時便由其妻朱美惠駕駛駛往臨檢處，職對
    甲○○實施酒測，值高達零點三六ｍｇ／ｌ，之後職依規定開酒後駕車之告發單
    ，並令林某簽名，林某夫婦要求職手下留情，看是否能開其他之法條，職告知其
    職之立場，並令其簽名，該名拒絕簽名，職亦告知其拒簽之罰處，該民眾堅持拒
    簽收」（原審卷第四三頁）等情甚明。按證人許晏銘身為警務人員，且與抗告人
    甲○○並無夙怨，自無必要虛構上情誣陷抗告人，而自陷偽證及公務員登載不實
    公文書之罪責，故其證詞應認與事實相符，而堪採信。另證人朱美惠雖證述當天
    係警察攔檢其才停車，且由其駕駛云云，惟證人朱美惠係抗告人之妻，且亦為本
    件交通事件之重要關係人，如能證明當天係由其駕駛車輛，自能迴護抗告人免除
    本件交通罰鍰，證人朱美惠所述不免有偏頗之虞。是抗告人於九十一年一月十八
日二十三時二十分許，在桃園縣蘆竹鄉○○路○段五一六號前，確有酒後駕車行
    為，且經警測試其酒後吐氣所含酒精成份達每公升０點三六毫克，此有桃園縣警
    察局大園分局九十一年七月二十三日園警分交字第一九六四九號函檢送之000
    0000  Ｄ號酒精濃度檢測單影本附於原審卷第十五頁可稽，原裁定業已論述
    綦詳。抗告人聲請傳訊舉發時、地在場之其他員警，因本件事證已明，核無必要
    。
三、查道路交通管理處罰條例第三十五條業於九十一年七月三日經總統修正公佈，同
    年九月一日生效，修正內容係將原本之當場禁止駕駛處分改為當場移置保管車輛
    處分，並增列本條所定之罰鍰不得易處吊扣駕駛執照及罰鍰逾十五日後不繳納移
    送強制執行之規定；而違反道路交通管理事件統一裁罰基準及處理細則（原名：
    違反道路交通管理事件統一裁罰標準及處理細則）第二條所附之違反道路交通管
    理事件統一裁罰基準表（原名：違反道路交通管理事件統一裁罰標準表）亦於九
    十一年八月三十日經交通部及內政部修正公佈，同年九月一日施行，惟該基準表
    就駕駛人酒後吐氣所含酒精濃度範圍、駕駛人駕駛車輛種類、逾越應到案日期限
    日數所定之罰鍰分級標準並無修正。就抗告人之違規態樣、罰鍰數額及吊扣駕駛
    執照等處罰並無修正，故本件自無新舊法適用之問題。是原裁定依修正前道路交
    通管理處罰條例第三十五條第一項第一款、修正前違反道路交通管理事件統一裁
    罰標準及處理細則第二條所附之違反道路交通管理事件統一裁罰標準表、第十一
    條第一項第一款（本條未修正）之規定，認原處分機關裁處抗告人罰鍰新台幣二
    萬七千元及吊扣駕駛執照一年並無不當，駁回抗告人於原審之異議，核無不合，
    抗告意旨執前詞指責原裁定不當，並無理由，其抗告應予駁回。
四、據上論結，應依道路交通案件處理辦法第二十六條、刑事訴訟法第四百十二條，
    裁定如主文。
中    華    民    國      九十一      年      十      月      三十一    日
                              臺灣高等法院高雄分院刑事第五庭
                                  審判長法官  吳水木
                                        法官  趙文淵
                                        法官  洪慶鐘
右正本證明與原本無異。
不得再抗告。
                                      書記官  彭筱瑗
中    華    民    國      九十一      年      十一  月        四      日
                                                                    Ａ
